【裁判字號】    88,訴,1351
【裁判日期】    920213
【裁判案由】    偽造有價證券
【裁判全文】
臺灣臺北地方法院刑事判決                        八十八年度訴字第一三五一號
    公  訴  人  臺灣臺北地方法院檢察署檢察官
    被      告  庚○○  女  卅.
    指設辯護人  甲○公設辯護人曾德榮
右列被告因偽造有價證券案件，經檢察官提起公訴（八十八年度調偵字第三七三號）
，甲○判決如左：
    主      文
庚○○連續意圖供行使之用，而偽造有價證券，處有期徒刑肆年。
如附表所示之偽造支票共貳拾張均沒收之。
    事      實
一、庚○○於民國八十七年九月二十四日，與大琦企業股份有限公司（下稱大琦公司
    ）負責人丙○○協議：由庚○○以新臺幣（下同）五十萬元之價錢，買受丙○○
    所有大琦公司股份五十萬股，丙○○除將公司執照、營利事業登記證等交付童女
    外，於大琦公司辦妥印鑑及公司變更登記前，為保障雙方權益，約定大琦公司所
    有華南商業銀行（下稱華銀）南港分行、帳號五四二一、票號ＧＢ000000
    0至ＧＢ0000000號支票三十五張，及臺北市第二信用合作社內湖分社（
    下稱二信內湖分社，現為華泰商業銀行內湖分行）、帳號七九九之六、票號：Ｊ
    Ａ0000000至ＪＡ0000000號支票八十九張，交付庚○○保管，而
    大琦公司之大、小章 (即「大琦企業股份有限公司印」、「丙○○」印章），授
    權庚○○重刻之後交由丙○○辦理變更印鑑，並委由記帳業者己○○保管。嗣庚○○將二信內湖分行支票交付其合夥人「乙○○」（真實姓名年籍不詳，未據起
    訴），華銀南港分行之支票則留供己用。詎庚○○明知依約定非經己○○證實「
    須簽發支票款項」已匯入支票帳戶，並由己○○蓋章後，不得使用上述支票，竟
    於甫協議後，違背上開使用支票之約定，基於概括之犯意，意圖供行使之用，先
    趁上述重刻之大琦公司大、小章尚未交付丙○○之際，在臺北市中山區○○○路
    ○段一二九之二號一樓居所等地，盜用發票人即「大琦企業股份有限公司印」、
    「丙○○」之印章於上述支票之發票人欄上，足以生損害於大琦公司及丙○○，
    再將上開印章交付己○○；嗣並陸續於上址居所等處，將上開盜用發票人章之支
    票，偽填金額及發票日期（詳如附表所示）予以偽造，並交付不知情之第三人用
    以支付貨款及公司費用而行使之，共二十張，金額計一百九十一萬七千四百一十
    五元。迨至同年十一月間，因持票人陸續持二信內湖分社之支票提示，而大琦公
    司因存款不足紛遭退票，並遭銀行列為拒絕往來戶，丙○○追查下始知上情。
二、案經被害人丙○○訴由臺灣臺北地方法院檢察署檢察官偵查起訴。
    理      由
一、訊據被告庚○○固坦承有簽發如附表所示之支票，惟矢口否認有何偽造有價證券
    之犯行，辯稱：伊使用該支票係經丙○○同意，當時並無約定需至己○○處蓋章
    ，伊無偽造有價證券之犯行云云。經查：告訴人丙○○與被告協議時，約定支票
    交由被告保管，支票之印鑑章（即大琦公司及負責人丙○○之章）則放置己○○
    處，被告如需使用支票，須持票供己○○查核簽發金額是否匯入支票帳戶內，並
    由其蓋發票人章後，始得使用乙節，除據告訴人丙○○於檢察官偵查、甲○訊問
    中指訴：「當天有約定支票的使用方法，當時約定錢要到會計師那邊，會計師再
    蓋章給你，但印章放在會計師那裡，會計師確定有足夠的錢才蓋章，由會計師蓋
    ，支票再給她」（詳甲○卷第一宗第二三四頁）、「公司的大小章中的小章跟我
    私人用的是一樣的，所以無法交給庚○○，所以我說要刻一套大小章給會計師己○○，印章沒有交到游那邊去，我有授權被告去刻一套章給會計師，有一位先生
    送這份印鑑到我公司，會計師要我去銀行辦理印鑑變更，票進來我也很訝異，是
    這套章蓋的，去銀行辦理印鑑變更一定要我本人去辦，他什麼時候蓋的我不清楚
    」（詳甲○卷第一宗第二三二頁）、「 (問：如果被告需要用錢，把錢存進去但
    是沒有到會計師那邊，自己蓋章你是否同意？）我不同意。都要去會計師那邊開
    才可以，會計師我可以信任，印章刻好就交給會計師，被告刻的章一定要交到會
    計師那邊去，當初約定要到會計師那邊去，我有同意被告刻印章，但我不同意她
    先蓋印章，必須在會計師的面前蓋章才可以」、「（問：被告如果錢沒有存進去
    ，在會計師那邊蓋章，事後到期日前把錢存進去，是否可以？）我不同意。因為
    我不知道被告是否會事後再去存錢，因我怕會有後遺症」（詳甲○卷第二宗第六
    四頁以下）等語綦詳外，並經證人即協議時在場之擔任見證人之己○○、癸○○
    分別於檢察官偵查、甲○訊問中結證屬實；證人己○○於檢察官偵查中證稱：「
    童女（按即被告，下同）將支票取回，印章沒交童女，要開票簽發時，丙○○要
    求庚○○刻支票印鑑章放我那，童女要開票再到我那蓋章，我是幫大琦記帳」（
    詳臺灣臺北地方法院檢察署【下同】八十七年度偵字第二六二八一號卷第十五頁
    反面），於甲○訊問中結證稱：「當時印章還沒有變更完成，雙方面都不放心，
    所以約定印章放在我那邊，開票就要到我的事務所開票，她開好，我檢查，我再
    蓋章，要先存錢，帳戶裡面有足夠的錢，我才會開票」、「 (問：被告有到你那
    邊去開過票否？）被告有打電話給我，但當時我不在，我沒有開過票」（詳甲○
    卷第二宗第十五頁以下）等語；證人癸○○於檢察官偵查中陳稱：「我是有看到
    交五十萬，二本票也交給童女，印鑑章因告訴人公司還要用，所以約定另刻一付
    印章，交己○○，章是童女交給我，我拿去游（按即證人己○○）那」、「（問
    ：支票是交童女保管還是可以使用？）童女有違規，她交給我章時票上的章已蓋
    好，我是協議後三、四天後幫童女將印鑑章交給游某（按即證人己○○），但據
    游某說童女未曾找過他蓋章」（詳前揭偵卷第十七頁）；於甲○訊問中到庭陳稱
    ：「買賣的話各持一方，印章、支票各由一方保管，黃信男有在場，後續處理我
    就沒有再介入」（詳甲○卷第二宗第六六頁）等語，核渠等證述均相一致，顯非
    子虛。再由被告於甲○訊問中坦承：「當時丙○○不讓我把印章帶走的，簽約時
    說原因，一個是要辦理變更，另外一個是有另一個公司也要使用。我要離開後才
    告訴我說開支票要到會計師那邊去」等語（詳甲○卷第二宗第四六頁）觀之，被
    告與告訴人丙○○確有約定欲使用支票需至己○○處為之，且為被告所明知，要
    屬無疑。再參以被告係為購買大琦公司始輾轉透過案外人林宗德及證人壬○○、
    癸○○介紹而結識告訴人，為告訴人丙○○、被告所自承，並經證人即介紹人壬○○於檢察官偵查證述明確（詳八十八年度調偵字第三七三號卷第十三頁反面）
    ，顯然渠等之前並無合作信賴關係，衡情告訴人丙○○應無甘冒遭銀行列為拒絕
    往來戶之風險，在大琦公司尚未變更負責人前，同時將支票、印章交付被告，授
    權其自行開票使用之理，此由證人己○○於甲○訊問中結稱：「當時印章還沒有
    變更完成，雙方面都不放心，所以約定印章放在我那邊，開票就要到我的事務所
    開票，她開好，我檢查，我再蓋章，要先存錢，帳戶裡面有足夠的錢，我才會開
    票」、「 (問：誰要求把支票交給被告保管？）是被告主動要求的。因被告怕告
    訴人把公司賣給他後又亂開支票」、「 (問：約定的方式期限是多久？）是指在
    變更之前，是過渡的情形，因雙方都不信任」（詳甲○卷第二宗第十五頁）等語
    益徵。是被告辯稱，告訴人丙○○同意其自行以大琦公司大、小章開票使用云云
    ，悖異常情，顯屬嗣後卸責之詞，殊難採信。此外，並有被告與告訴人丙○○於
    八十七年九月二十四日所簽訂之讓渡書（詳前揭偵卷第三頁）、被告於八十七年
    十一月二十七日簽署內載：「．．．本人未依買賣時約定『要簽發支票需經會計
    師（己○○）及丙○○同意』，並未經游、陳二人證實『需簽發支票款額』已匯
    入支票帳戶內，即先行蓋章使用上述支票．．．」等語之承諾書（詳前揭偵卷第
    十二頁）、大琦公司股東名簿及公司執照（詳前揭偵卷第二二頁、二三頁）、華
    銀南港分行支票存根（詳八十八年度調偵字第三七三號卷第三十頁以下）、華銀
    南港分行函復之大琦公司開戶資料、印鑑變更卡、支票往來明細帳（詳甲○卷第
    二宗第一五二頁以下）、票據狀況明細表及支票正反面影本（詳甲○卷第二宗第
    三三○頁以下）等附卷可資佐證，被告違反約定，擅自盜用發票人印章簽發支票
    使用之事實，已臻明確，其犯行堪以認定，應予依法論科。
二、按刑法上所謂偽造有價證券，以無權簽發之人冒用他人名義簽發為要件，如行為
    人基於本人之授權，或其他原因有權簽發者，固與無權之偽造行為不同；然如提
    供支票之人與借用支票人就支票之使用已約定特定方法時，如借用支票人竟故意
    違背約定使用方法而擅自簽發使用者，仍無解於逾越授權範圍而不法偽造有價證
    券之刑責（最高法院八十九年度台上字第二○四一號判決參照）。查被告固向告
    訴人買受大琦公司股份，並收受告訴人丙○○所交付之大琦公司所有之華銀南港
    分行支票，惟其違背使用支票之約定，未經己○○證實「須簽發支票款項」已匯
    入支票帳戶，並經己○○蓋章，即自行盜用印章簽發支票使用，揆之上開說明，
    仍不失為偽造行為。故核被告所為，係犯刑法第二百零一條第一項偽造有價證券
    罪。被告行使偽造有價證券之低度行為經偽造之高度行為所吸收，而盜用「大琦
    企業股份有限公司印」、「丙○○」之印章，係偽造有價證券之部分行為，均不
    另論罪。又被告行使偽造支票用以支付貨款或公司費用，本含有詐欺性質，不另
    成立詐欺罪名（最高法院三十一年上字第四○九號判例參照）。被告多次偽造支
    票，時間緊接，所犯係構成要件相同之罪名，顯係基於概括犯意反覆為之，應依
    連續犯規定論以一罪，並加重其刑。爰審酌被告偽造之支票多達二十張，金額高
    達一百九十餘萬元，且犯後否認犯行，難見悔意，惟其所簽發之支票，大部分均
    有存入足額款項兌現，經告訴人丙○○陳明在卷，並有前開華銀南港分行函復之
    票據狀況明細表附卷可考，告訴人丙○○實際所受損害不大，及其犯罪之動機、
    目的、手段、素行等一切情狀，量處如主文所示之刑。末查，被告偽造如附表所
    示之支票，雖未扣案，然無積極證據證明業已滅失，仍應依刑法第二百零五條宣
    告沒收之。
三、公訴意旨另略以：被告未經授權，擅自盜用大琦公司大、小章，簽發大琦公司所
    有二信內湖分社支票，此部分亦涉有偽造有價證券罪嫌云云。訊之被告堅詞否認
    此部分有偽造有價證券之犯行，辯稱：二信內湖分社支票均係由其合夥人乙○○
    使用，伊均不知情，且乙○○現已下落不明等語。經查，告訴人丙○○於甲○訊
    問中直陳：「二信的票頭是壬○○給我的，他說是跟辛○○拿的，不是跟被告拿
    的，華南的票頭是被告還給我的，當初被告說票是給乙○○，乙○○給辛○○用
    」（詳甲○卷第二宗第七十頁）；證人壬○○於檢察官偵查中亦證稱：二信內湖
    分社之支票係辛○○與一個叫阿弟之人在餐廳交給伊（詳八十八年度調偵字第三
    七三號卷第一五頁）；證人辛○○於偵查中亦證稱：大琦公司所有二信內湖分社
    支票係乙○○向伊借錢時所交付，伊不認識被告，僅認識乙○○等語（詳前揭調
    偵卷第十四頁），堪信被告辯稱二信內湖分社支票係由乙○○使用，伊均不知情
    等語，應非無稽，在乙○○經甲○傳、拘無著，未能到庭說明下，自難僅憑告訴
    人丙○○之指訴，遽認被告有此部分之偽造有價證券犯行，本應就此部分為無罪
    之諭知，然因公訴人認被告此部分若有罪，與前揭論罪部分，有連續犯之裁判上
    一罪關係，爰不另為無罪之諭知。
四、移送併辦部分
    (一)臺灣臺北地方法院檢察署檢察官八十八年度偵字第二一三六○號移送併辦意旨
      略以：被告意圖為自己不法之所有，於八十七年九月十八日利用案外人楊振裕
      之介紹以一百萬元之代價預購告訴人子○○為負責人之安果事業開發有限公司
      （下稱安果公司），約定三十萬元作為定金，告訴人子○○應將該公司所有彰
      化商業銀行西門分行（下稱彰銀西門分行）之支票十七張及萬泰商業銀行建成
      分行（下稱萬泰銀行建成分行）之支票六十六張交被告保管，印鑑則暫存子○○之處，待其餘七十萬元於公司執照變更新負責人及營利事業登記證交付並辦
      理上開銀行帳戶印鑑變更手續後分別給付各半，告訴人子○○不疑有他，乃先
      行將前揭支票交付被告，詎被告即偽刻安果公司及告訴人子○○之印章，偽造
      支票多紙，並提出行使，因認被告此部分亦涉有偽造有價證券罪嫌云云。
    (二)臺灣臺北地方法院檢察署檢察官八十九年度偵字第一二二四號移送併辦意旨略
      以：被告於八十七年十月間侵占丁○○遺留之已蓋妥印章之空白支票（發票人
      為藍青企業有限公司，下稱藍青公司，負責人為蔡松林）後，予以填寫金額及
      發票日，交由不詳姓名男子持以向美兆旅行社股份有限公司詐騙機票，因認被
      告涉有偽造有價證券、侵占遺失物、詐欺取財罪嫌云云。
    (三)臺灣臺北地方法院檢察署檢察官八十八年度偵字第九五二六號、七一九八號移
      送併辦意旨略以：被告於八十四年三月二十六日在臺北市○○區○○路四段二
      七三號五樓之一竊取賀香鳳所有之賀安貿易股份有限公司 (下稱賀安公司，負
      責人賀香鳳）上海商業儲蓄銀行空白支票一本，並於八十七年九月二十一日，
      將所簽發之票號00000000號、面額四十九萬一千元支票一紙，交付藍
      青公司職員丁○○，用以支付貨款；又於八十七年十二月中旬，將所自行簽發
      之票號00000000號、面額七十八萬九千六百五十元及票號00000
      000號、面額八十一萬零九十五元支票二紙交付丑○○，用以支付貨款；嗣
      上開三紙支票經提示後，因印鑑不符遭退票，因認被告涉有竊盜、偽造有價證
      券罪嫌云云。
    (四)按犯罪事實應依證據認定之，無證據不得推定其犯罪事實，刑事訴訟法第一百
      五十四條定有明文。又所謂認定犯罪事實之證據，係指足以認定被告確有犯罪
      行為之積極證據而言，如未發現相當證據，或證據不足以證明，自不能以推測
      或擬制之方法，以為裁判基礎。且告訴人之告訴，係以使被告受刑事訴追為目
      的，是其陳述是否與事實相符，仍應調查其他事實以資審認，始得為不利被告
      之認定。又認定不利於被告之事實，需依積極證據，茍積極證據不足為不利於
      被告事實之認定時，即應為有利於被告之認定，更不必有何有利之證據。次按
      ，刑事訴訟上證明之資料，無論其為直接證據或間接證據，均須達於通常一般
      人均不致於有所懷疑，而得確信其為真實之程度，始得據為有罪之認定，若其
      關於被告是否犯罪之證明未能達此程度，而有合理性懷疑之存在，致使無從形
      成有罪之確信，根據「罪證有疑，利於被告」之證據法則，即不得遽為不利被
      告之認定，其以情況證據（即間接證據）斷罪時，尤須基於該證據在直接關係
      上所可證明之他項情況事實，本乎推理作用足以確證被告有罪，方為合法，不
      得徒憑主觀上之推想，將一般經驗上有利被告之其他合理情況逕予排除，此觀
      諸最高法院七十六年臺上字第四九八六號、三十二年上字六七號判例意旨亦甚
      明顯。
    (五)質之被告固坦承有簽發告訴人子○○所指遭偽造支票之事實，惟堅決否認有何
      偽造有價證券之犯行，辯稱：安果公司支票均係由告訴人子○○至其公司親自
      蓋章用印，伊不知印鑑不符，且之前有許多支票均有兌現，伊無偽刻安果公司
      大、小章；賀安公司支票係伊透過廖武雄（按原名廖金雄）之介紹，在臺北縣
      三重市力霸房屋與戊○○及綽號「阿忠」之人換票所得，當時有照會過銀行，
      票信沒有問題，伊不知有印鑑不符，且不認識丁○○等語。
    (六)經查，本件公訴人未經任何偵查程序，亦未提出任何積極證據證明被告涉有偽
      造安果公司之支票，即草率移送甲○併辦，已有未當。且查，被告於八十七年
      九月十八日購買告訴人子○○所經營之安果公司後，其陸續交付第三人而行使
      之安果公司所有萬泰銀行建成分行支票，其中票號ＣＡ0000000號、Ｃ
      Ａ0000000號、ＣＡ0000000號、ＣＡ0000000號、ＣＡ
      0000000號、ＣＡ0000000號、ＣＡ0000000號、ＣＡ0
      000000號、ＣＡ0000000號、ＣＡ一五三四五三號、ＣＡ000
      0000號支票，其上發票人欄均同時蓋有始終由告訴人子○○保管之安果公
      司大、小章及告訴人子○○所指被告自行偽刻之安果公司大、小章，並均已兌
      現，並無因印鑑不符而退票乙節，有萬泰銀行建成分行九十一年三月十八日建
      成字第○三六號函附之支票存款存戶退票資料查詢單、臺幣支存對帳單及各該
      支票正、反面影本附卷足參（詳甲○卷第二宗第二三四頁以下），則上開支票
      既已蓋妥安果公司真正之大、小章，徵之常情，被告焉有另行偽刻安果公司大
      、小章蓋於上開支票上之理；再衡之告訴人子○○於甲○訊問中指稱：交付與
      被告之支票均係空白支票，且印鑑始終由其保管等語，並於甲○訊問中庭呈該
      大、小章（詳甲○卷第二宗第一三二頁以下），被告辯稱：所有支票之安果公
      司大、小章均係告訴人親自所蓋，伊不知為何部分印鑑不符等語，尚非不可採
      信。告訴人子○○否認有於支票上蓋用安果公司大、小章供被告使用，顯與事
      實有違，所為指訴自不足採為不利被告之認定。
    (七)次查，證人即藍青公司職員丁○○於檢察官偵查中固證稱：伊曾於八十七年十
      月間至被告處所談事情，而將藍青公司所有支票三本遺留該處云云（詳八十八
      年度偵字第二○六七號卷第十頁），然姑不論證人丁○○證稱將已蓋妥大、小
      章之公司支票三本遺留他處，竟不積極取回，已悖常情，難以置信；且衡諸證
      人丁○○於另案偵查中證稱：「我拿藍青企業有限公司及龍巨國際實業有限公
      司（下稱龍巨公司）的票共六、七張和庚○○換票使用」等語（詳八十八年度
      偵字第七一九八號卷第六七頁），核與被告於甲○訊問中供稱曾與藍青公司、
      龍巨公司換票使用相符（詳甲○卷第二宗第一○二頁），則前開美兆旅行社所
      提示之藍青公司支票，非無可能係被告與證人丁○○換票所得，尚難逕認被告
      涉有侵占並偽造藍青公司支票之犯行。
    (八)再查，證人廖武雄於檢察官偵查中結稱：「是我介紹戊○○及一名綽號阿忠之
      人認識童女，他們二人在八十七年八、九月間拿票到曾某位於三重之力霸房屋
      換票，換票時我不在場，我知道他們陸續換票十幾張，當初我與童女都不知支
      票有問題，因照會銀行時並無報失情形，退票後，童女來找我。我找不到戊○○及阿忠」等語（詳八十八年度偵字第七一九八號卷第一一六頁），證人戊○○於甲○訊問中證稱：「我知道支票是『阿忠』給被告的，當時在我們公司對
      面的『阿羅哈』咖啡廳坐下來談的，我介紹他們二人認識的，被告有作票貼，
      當時他們在談的時候我有在場，被告需要公司票，然後就問『阿忠』有沒有，
      『阿忠』說有，『阿忠』就當場拿支票給被告，事後票有問題，被告要我找『
      阿忠』但是找不到」等語（詳甲○卷第二宗第二九一頁），堪信被告辯稱賀安
      公司支票係伊透過廖武雄之介紹，在臺北縣三重市力霸房屋與戊○○及綽號「
      阿忠」之人換票所得，當時有照會過銀行，票信沒有問題等語非虛，實無從認
      定前揭賀安公司支票係被告所竊取並偽造。另支票係流通證券，於商場上換票
      使用屢見不鮮，在別無積極證據之下，實難僅憑被告有換票使用之事實，逕揣
  測其知悉所換支票係他人所失竊並遭偽造而應負共犯之責。
    (九)此外，甲○復查無其他足可證明被告涉有移送併辦意旨所指偽造有價證券罪等
      犯行之積極證據，均難認與前開論罪部分有連續犯之裁判上一罪關係，非起訴
      效力所及，均應退由檢察官另為適法之處理，附此敘明。
據上論斷，應依刑事訴訟法第二百九十九條第一項前段，刑法第五十六條、第二百零
一條第一項、第二百零五條，罰金罰鍰提高標準條例第一條前段，判決如主文。
本案經檢察官黃立維到庭執行職務
中      華      民      國    九十二    年      二      月     十三     日
                                      臺灣臺北地方法院刑事第八庭
                                          法  官  宋  松  璟
右正本證明與原本無異。
如不服本判決，應於判決送達後十日內向甲○提出上訴狀(應抄附繕本)。告訴人
或被害人如對於本判決不服者，應具備理由請求檢察官上訴，其上訴期間之計算
係以檢察官收受判決正本之日期為準。
                                          書記官  楊  文  祥
中      華      民      國    九十二    年      二      月     十七     日
附錄法條
中華民國刑法第二百零一條
意圖供行使之用，而偽造、變造公債票、公司股票或其他有價證券者，處三年以上十
年以下有期徒刑，得併科三千元以下罰金。
行使偽造、變造之公債票、公司股票或其他有價證券，或意圖供行使之用，而收集或
交付於人者，處一年以上七年以下有期徒刑，得併科三千元以下罰金。
附表（偽造之支票）
 ┌──┬────────┬──────┬────────┬──────┐
 │編號│ 銀  行  帳  號 │ 票      號 │  票 面 金 額   │ 發  票  日 │
 │    │ 發    票    人 │            │   （新臺幣）   │            │
 ├──┼────────┼──────┼────────┼──────┤
 │ 一 │華南商業銀行南港│ GB0000000  │  120350元      │  87/10/03  │
 ├──┤分行、帳號五四二├──────┼────────┼──────┤
 │ 二 │一號、          │ GB0000000  │  13000元       │  87/10/13  │
 ├──┤發票人：大琦企業├──────┼────────┼──────┤
 │ 三 │股份有限公司（陳│ GB0000000  │  13000元       │  87/10/23  │
 ├──┤伯東）          ├──────┼────────┼──────┤
 │ 四 │                │ GB0000000  │  263000元      │  87/11/03  │
 ├──┤                ├──────┼────────┼──────┤
 │ 五 │                │ GB0000000  │  219000元      │  87/10/13  │
 ├──┤                ├──────┼────────┼──────┤
 │ 六 │                │ GB0000000  │  64000元       │  87/10/12  │
 ├──┤                ├──────┼────────┼──────┤
 │ 七 │                │ GB0000000  │  190000元      │  88/03/28  │
 ├──┤                ├──────┼────────┼──────┤
 │ 八 │                │ GB0000000  │  265000元      │  88/02/28  │
 ├──┤                ├──────┼────────┼──────┤
 │ 九 │                │ GB0000000  │  8000元        │  87/10/01  │
 ├──┤                ├──────┼────────┼──────┤
 │ 十 │                │ GB0000000  │  114200元      │  87/10/16  │
 ├──┤                ├──────┼────────┼──────┤
 │十一│                │ GB0000000  │  50000元       │  87/10/12  │
 ├──┤                ├──────┼────────┼──────┤
 │十二│                │ GB0000000  │  14805元       │  87/10/31  │
 ├──┤                ├──────┼────────┼──────┤
 │十三│                │ GB0000000  │  114200元      │  87/12/16  │
 ├──┤                ├──────┼────────┼──────┤
 │十四│                │ GB0000000  │  25560元       │  87/10/15  │
 ├──┤                ├──────┼────────┼──────┤
 │十五│                │ GB0000000  │  12300元       │  87/10/16  │
 ├──┤                ├──────┼────────┼──────┤
 │十六│                │ GB0000000  │  9000元        │  87/10/16  │
 ├──┤                ├──────┼────────┼──────┤
 │十七│                │ GB0000000  │  100000元      │  87/10/15  │
 ├──┤                ├──────┼────────┼──────┤
 │十八│                │ GB0000000  │  100000元      │  87/10/19  │
 ├──┤                ├──────┼────────┼──────┤
 │十九│                │ GB0000000  │  100000元      │  87/10/19  │
 ├──┤                ├──────┼────────┼──────┤
 │二十│                │ GB0000000  │  122000元      │  87/10/19  │
 └──┴────────┴──────┴────────┴──────┘


司法院資訊處製作；財團法人民間司法改革基金會備份。
